臺灣宜蘭地方法院刑事裁定　　　　　　　　　　　　　　九十一年度交聲字第九號
　　移 送機 關　交通部公路局台北區監理所宜蘭監理站
　　異　議　人　甲○○
右列異議人因違反道路交通管理處罰條例案件，對於交通部公路局台北區監理所宜蘭
監理站於九十年十二月十日所為宜監字第四三—ＡＡ0000000號違反道路交通
管理事件裁決書所為之處分，聲明異議，本院裁定如左：
        主  文
異議駁回。
        理  由
一、原處分意旨略以：異議人即受處分人甲○○於八十八年十二月二十日晚上九時五
    十六分許，駕駛車牌號碼ＫＧ—六三六號曳引車行經臺北市○○○路與大安路口
    時，闖紅燈，且不按遵行方向行駛，依道路交通管理處罰條例第五十三條、第四
    十五條第一項第一款，裁處罰鍰新台幣五千四百元。
二、受處分人即異議人固不否認曾駕駛曳引車行經前揭路段置，惟否認有何違規行為
    ，辯稱：當時伊是從基隆往台北方向行駛，在該路段曾被警察攔下，開了一張進
    入禁行管制區的單子，但未在該路段紅燈左轉並逆向行駛，警員僅問有沒有通行
    證及工地負責人在哪裡就開單，可能車子是在大安路要右轉的時候，警察誤會我
    要在道路中間左轉，因為大貨車車身很大，車上載有一貨櫃的大理石材，且該路
    段車子很多，要慢慢轉，所以才被開單告發，伊承認有駕駛在忠孝東路管制區內
    並已繳納罰鍰接受處分，但未有紅燈左轉及逆向行駛之行為，我認為是警察與工
    地的糾紛波及到我才被開單云云。
三、按汽車駕駛人有左列情形之一者，處二百元以上六百元以下罰鍰：一、不按遵行
    方向行駛者；又駕車行經有燈光管制之交岔路口闖紅燈者，處六百元以上一千二
    百元以下罰鍰，道路交通管理處罰條例第四十五條第一項第一款、第五十三條分
    別訂有明文。經查：異議人於右揭時間駕駛車牌號碼ＫＧ—六三六號曳引車行經
    上開路口等情，業據異議人供承不諱，並有庭呈之影印照片六張及現場圖一份在
    卷可參，而臺北市○○○路全線均為二十四小時禁止大型車進入的管制區，大型
    車輛要進入，均須聲請通行證，如直行忠孝東路欲轉至大安路，則需直行至忠孝
    東路四段二一六巷口左轉後，再繞回路口，不可逕行左轉一節，則據證人即在場
    處理之員警袁志宏於本院調查中證述綦詳，而異議人因進入大型車禁行管制區而
    遭開單告發一節，亦有異議人提出之違規紀錄一份在卷可稽，核與異議人稱員警
    詢問其有無通行證等語相符，是異議人所稱因駕駛曳引車進入忠孝東路而遭取締
    一事堪信無訛。雖異議人陳稱：我是從基隆方向往臺北方向行駛，可能在大安路
    要右轉時，警察誤會我要在路中間左轉，因為大貨車車身很大，要慢慢轉，所以
    才會被開立告發單，當時我車上還載有一貨櫃的大理石材等語（見本院九十一年
    二月二十五日訊問筆錄）。惟證人袁志宏於本院中則證稱：異議人是從臺北往松
    山方向行駛，當時我們站在燈箱那裡，所以清楚被告的方向，我剛攔下異議人時
    ，他確實是行駛在臺北往基隆的方向，異議人在調查中所畫的圖是錯誤的，我們
    確實有看到異議人紅燈違規左轉等語（見本院九十一年四月四日訊問筆錄），且
    就本院訊問為何當日同時開立二張罰單一事證稱：異議人被我們攔下來時，有紅
    燈左轉、逆向行駛、進入禁行管制區三個違規事實，但我們只有開立二張罰單，
    因為我們當時罰單不夠，所以罰單不是我開的，是我同事開立的等語（見本院九
    十一年四月四日訊問筆錄），並提出照片五張及現場路徑圖一份可供參憑。查異
    議人被舉發之違規事實，係由員警即證人袁志宏及黃德昭（已調職臺南）承辦，
    而當日因罰單不夠，袁志宏乃向隊員郭漢一借用罰單開立一事，業據證人郭漢一
    到庭證述綦詳。再依證人袁志宏提出之照片觀之，燈箱位置即在路口對面，堪信
    證人目視範圍內應可清楚確知異議人駕車行駛之方向及有無違規行為。且按交通
    警察掣單舉發違反道路交通管理處罰條例所列之違規事實，本質上為行政處分，
    係公務員基於職務上之權力，依法就特定之具體事件所為之具公法上效果之單方
    面行政行為，基於公務員為公法上行為具有公信力之原則，該行政行為當可被推
    定為真正。今本件卷存證據資料內並無任何積極證據足以證明證人袁志宏上開供
    述係屬虛偽，亦無有足以令人顯信其供述為不可採之品性證據或前科證據存在，
    實無證據證明異議人無證人袁志宏所指紅燈左轉、逆向行駛之違規行為，且異議
    人所提之證據尚無法使本院就證人所供述有關異議人違規事實產生合理之懷疑。
    從而異議人所稱同一事實已由同一單位現場開單告發進入禁行管制區，當日無紅
    燈左轉、逆向行駛之違規事實發生云云，尚難遽予採信。是本件事證明確，異議
    人違規行為堪以認定。原處分機關就其違反前揭道路交通管理處罰條例裁處罰鍰
    ，核無違誤，本件異議為無理由，自應將其異議駁回。
三、據上論斷，應依道路交通案件處理辦法第十九條，裁定如主文。
中        華       民      國      九十一     年     四  月  二十四     日
                                臺灣宜蘭地方法院交通法庭
                                    法  官  郭  顏  毓
右正本證明與原本無異。
如不服本裁定，應於裁定送達後五日內向本院提出抗告狀。（應附繕本）
                                    書記官  莊  淑  茹
中        華       民      國      九十一     年     四  月  二十九     日
